【裁判字號】    89,上訴,2060
【裁判日期】    891227
【裁判案由】    搶奪
【裁判全文】
臺灣高等法院臺中分院刑事判決                  八十九年度上訴字第二○六○號
      上  訴  人
      即  被  告  庚  ○  ○
                 原名鄧文慶.
右上訴人因搶奪案件，不服臺灣苗栗地方法院八十八年度訴字第九一號中華民國八十
九年七月十七日第一審判決（起訴案號：臺灣苗栗地方法院檢察署八十七年度偵字第
四九二八號），提起上訴，本院判決如左：
      主  文
原判決撤銷。
庚○○連續意圖為自己不法之所有，結夥三人以上，搶奪他人之動產，累犯，處有期
徒刑壹年陸月。
      事  實
一、庚○○（原名鄧文慶，民國八十八年七月九日更名）前因違反麻醉藥品管理條例
    案件，經台灣新竹地方法院判處有期徒刑五月確定，又因違反槍砲彈藥刀械管制
    條例案件，經法院判處拘役二十天，八十三年八月十九日執行完畢；復因違反麻
    醉藥品管理條例案件，經台灣新竹地方法院判處有期徒刑六月確定，八十五年二
    月二十七日執行完畢。詎不知悔改，於如后所示時、地，夥同張昱棋、楊富南或
    夥同張昱棋、劉宏良等人，共同基於意圖為自己不法所有之犯意聯絡，連續於：
    (一)八十七年四月二十七日二十時四十分許夥同另案被告張昱棋（原名張智揚八十
    七年十月二日更名，業經台灣新竹地方法院於八十八年五月三十一日以八十七年
    度訴字第四四○號判處有期徒刑三年六月，並於刑之執行完畢或赦免後，令入勞
    動場所，強制工作三年）、楊富男三人至苗栗縣頭份鎮○○路十八號「萬榮電話
    公司」，由庚○○駕車在外接應，楊富男則攜帶一只咖啡色公事包與張昱棋進入
    店內，佯稱要買行動電話，嗣被害人丁○○拿出供挑選，乃趁其不備，搶奪如附
    表一所示之行動電話六支，得手後，衝回在外接應之庚○○所駕駛之自小客離去
    ，每人朋分二支行動電話。(二)於同年五月二日二十時四十分夥同張昱棋至苗栗縣
    頭份鎮○○里○○○路十四號高益通信電話公司，由庚○○駕駛車牌號碼FG－０
    四一一藍色喜美自用小客車在外接應，張昱棋一人進入店內佯稱購買行動電話，
    待被害人己○○拿出行動電話供其挑選時，乃趁其不備，搶奪如附表二所示之行
    動電話二支，得手後，衝回在外接應之庚○○所駕駛之自小客離去，每人朋分一
    支行動電話。(三)於同年月十一日下午一時三十分夥同張昱棋、劉宏良（業經台灣
    新竹地方法院於八十八年八月三日八十七年度訴字第五三五號判處有期徒刑三年
    ，並於刑之執行完畢或赦免後，令入勞動場所，強制工作三年）至苗栗縣公館鄉
    五古村八鄰二一０號仟賀通信電話公司，由庚○○駕車在外接應，張昱棋與劉宏
    良二人進入店內佯稱購買行動電話，待被害人丙○○拿出供其等挑選時，乃趁其
    不備，搶奪如附表三所示之行動電話四支，得手後，衝回在外接應之庚○○所駕
    駛之自小客離去。(四)於同年六月六日晚上九時三十分夥同張昱棋至苗栗縣頭份鎮
    ○○里○○路四十號麗之美照相館，由庚○○駕車在外接應，張昱棋一人進入店
    內佯稱購買照相機，嗣被害人乙○○拿出供挑選，乃趁其不備，搶奪如附表四所
    示之照相機一台，得手後，衝回在外接應之庚○○所駕駛之自小客車離去，嗣出
    賣予案外人徐鳳平換現花用。(五)於同年月十五日下午三時夥同張昱棋至苗栗縣頭
    份鎮○○里○○路二一四之一號金松電子專賣店，由庚○○駕車在外接應，張昱
    棋一人進入店內佯稱購買語言翻譯機，嗣被害人戊○○拿出供挑選，乃趁其不備
    ，搶奪如附表五所示之語言翻譯機二台，得手後，衝回在外接應之庚○○所駕駛
    之自小客車離去，嗣經警循線查獲。
二、案經苗栗縣警察局頭份分局報請台灣苗栗地方法院檢察署檢察官偵查起訴。
      理  由
一、訊據被告庚○○對於事實欄(一)、(二)、(三)所示即八十七年四月二十七日、五月二日
    、五月十一日承認有搭載另案被告張昱棋、楊富南、劉宏良前往，但否認有搶奪
    犯意之聯絡及參與犯行，對於事實欄(四)、(五)所示之犯罪時間、犯罪地點及犯罪方
    法則均否認參與，於本院辯稱：警訊時伊被警員打，張昱棋指稱伊有參加作案係
    因其等間有債務糾紛，伊確實沒有參與犯案，地院判的與事實不符云云，惟查：
    (一)就被告庚○○抗辯於警局被刑求之自白部分：經查被告庚○○雖於偵查中陳稱
      ：「警訊中所述不實在，頭份分局警員向我說張智揚已指證我，叫我承認，當
      時我不承認，用拳頭，不會很用力，二個警察打我胸前及肚子，我才說他們去
      搶，被打沒有傷，我只是把車子借給張智揚。」（見八十七年度偵字第四九二
      八號第三十頁背面、第三十一頁），於原審稱：「警員用電話簿打我肚子，用
      尺打我腳底，沒有受傷」等語（原審卷第一三九頁），於本院稱：「警訊時被
      警員打」「我被員警打沒有受傷」（本院卷第七十七頁、第七十八頁），然被
      告庚○○在原審又改稱：「八七年五月十一日十三時三十分在苗栗縣公館鄉五
      谷村賀仟電信公司有夥同張智揚、劉宏良搶行動電話」，法官問：「於八十七
      年四月廿七日有載楊富男他們去，為何不知情？被告答：「我不知道。」、法
      官問：「對同上筆錄記載當天休息沒有工作，張智揚住我家附近，我在他家，
      找他閒聊，他先打電話給劉宏良，提議載他出去玩，我說好，我們開到交流道
      附近之電信行，他說買東西，他叫我停在路邊，不要熄火，他們二人下車，後
      來他們二人跑出來上車叫我快開？」被告答：「有的。」、法官問：「在台灣
      新竹地方法院八七訴字第四四０號所稱第三次時我才知道他們去搶行動電話，
      何謂第三次？被告答：「我說二、三次，四月廿七日及五月十一日二次。」、
      法官問：「為何在八七訴四四０號八十八年二月廿六日新竹地院審理中陳稱八
      七年五月二日二十時在苗栗縣頭份鎮○○里○○○路十四號與張智揚一起，你
      開車，他下車等他回來時手上拿著行動電話，我才知道他在搶行動電話？」被
      告答：「我沒有去，我是與楊富男一起去那次，為何記錄這一次我不清楚。」
     、法官問：「八十八年二月廿六日受訊問人庚○○簽名是你簽的？」被告答：
      「是我簽的。」等情節（原審卷第一四○頁、第一四一頁），於本院供稱：「
      八十七年五月二日我有與張、劉二人出去但我不知道他們去搶劫」、「五月十
      一日我與他二人出去（由我開車載他們去），但我在外面等並不知他們做何，
      我未單獨與張一起出去，六月六日、六月十五日、六月二十五日我都沒有去」
      、「我在八十八年二月二十六日於台灣新竹地方法院作證，當時所言實在」（
      本院卷第六十六頁、第六十七頁、第七十一頁），均足證被告庚○○在台灣新
      竹地方法院以證人身分作證之時，並沒有遭刑求，所陳述之供詞與在警局陳述
      情節大致相符，及參酌警員江益鎮於偵查中結證：「沒有毆打庚○○，訊問中
      ，他很合作，而且主動帶我們警察人員去案發現場找丙○○與戊○○，我們根
      本沒有打他」等情明確（見八十七年度偵字第四九二八號三十七頁背面），被
      告既然在台灣新竹地方法院審理時能自由意思陳述並簽名於筆錄上，且承辦警
      員已至庭結證無毆打之事實，被告及另案被告張昱棋均在原審審理時供稱無受
      傷，則被告是否遭刑求到強暴脅迫或其他相當程度不當方法，令人存疑。本院
      復查無其他積極之證據足以證明被告及另案被告張昱棋有遭刑求或有其他出於
      強暴、脅迫、利誘、詐欺、違法羈押或其他不正方法致被告於警局自白之情形
      ，則被告抗辯於警局之供詞係遭刑求云云，即難以採信。
    (二)就被告庚○○涉嫌八十七年四月二十七日部分：
      被告庚○○於警訊中對於此部份犯行供稱：「我於八十七年四月二十七日二十
      時四十分許，夥同楊富南、張智揚等由我駕駛自己所有之FG－０四一一號藍色
      喜美自小客車（當時未懸掛車牌），到頭份鎮○○路十八號萬榮電話公司時，
      看見店裡只有一個小孩子看店，所以由我開車在店門外把風接應，由張智南及
      楊富男進入店內，佯稱購買行動電話，由當時看店之小孩丁○○招呼他們，趁
      該想孩不注意時，便拿起櫃檯上之行動電話共六支衝出店外跳上我的車上，逃
      回關西鎮」等語（八十七年偵字第三三五○號卷第八頁反面），雖被告嗣於偵
      訊中翻異前供而矢口否認犯行，然被告上開自白並非遭受刑求，已如前述，且
      庚○○所自白之內容，均核予另案被告楊富男、張昱棋於八十七年度訴字第四
      四○號案中所供：「八十七年四月二十七日晚上八時四十分有去苗栗顯會路十
      八號夥同楊富男、庚○○搶了六支行動電話」、「我與楊富男進去，庚○○在
      車上」、「庚○○知道我們去搶電話」，「我跟庚○○去過苗栗一次，是八十
      七年四月二十七日二十時四十分在頭份鎮萬榮電話公司那一次，這次還有張智
      揚、「這次搶了六支行動電話」等犯罪人數、地點、內部行為分擔等情節相符
      （參八十七年訴字第四四○號卷八十七年十月三十日、十二月十一日訊問筆錄
      ），殊難認被告庚○○上開自白係出自其憑空想像，其自白開車至現場之部分
      ，應堪採信。再查，被告張昱棋又於前開案件中供稱：「他（指庚○○）知道
      ，他已經去過很多次，如他有去都是他開車，我們叫他停在外面，如果我們出
      來，車子就開走」等語（參八十七年訴字第四四○號卷八十八年三月三十日訊
      問筆錄），核與庚○○於八十七年四月二十七日二十時四十分許在苗栗縣頭份
      鎮○○路十八號萬榮電話公司第一次參與搶案之被害人丁○○於警訊中指述：
      「：：他們二人突然將六部行動電話全部搶走，逃逸到門外，跳上一部接應之
      自小客車後加速逃逸」等語（參八十七年度偵字第四四七四號偵查卷第十七頁
     反面）相符，是在外接應之庚○○主觀上應已明瞭現況，而客觀上方有所準備
      加速離開現場，致使被害人丁○○追趕不及，至為明顯，質之庚○○事後與被
      告楊富男、張昱棋每人均分二支行動電話，此據被告楊富男於警訊中供陳在卷
      （參八十七年度偵字第四四七四號偵查卷第十一頁），且就一般搶奪案件而言
      ，儘速逃離現場以免被捕獲之安排，應屬極重要之環節，被告等既已決定行搶
      ，豈有將自己之生命、自由繫於不知情者行為上，增加被捕獲之危險？是庚○
      ○於本院辯稱：「八十七年四月二十日我有用車載楊富男、張昱棋三人去頭份
      一家電話公司，但他二人下車做何事我也不清楚，他們上車時有帶一包包，我
      沒有參與」云云，洵無足採，堪認被告庚○○自第一次開車參與搶案起，即與
      被告間有犯罪意思聯絡，亦有行為分擔甚明。
    (三)就被告庚○○涉嫌八十七年五月二日部分：
      被告於偵查中雖辯稱：「從事土木業，八十七年五月二日跟邱仁炫做工，晚上
      八點四十分在家裡陪小孩看電視」（見八十七年度偵字第四九二八號第三十一
      頁、第三十三頁背面），然查被告已於警訊中就此部份之犯行坦承：「於八十
      七年五月二日二十時四十分許，由我載張智揚到頭份鎮○○里○○路十四號己
      ○○所經營之高益電話通信有限公司，由張智揚進入店內佯稱購買行動電話，
      趁店老闆不注意時，張智揚就拿了櫃台上的兩支電話，迅速衝出店外，跳上由
      我在外接應之轎車上，同樣逃回關西鎮」等語不諱，又被告於台灣新竹地方法
      院八十八年二月二十六日審理中證稱「（在苗栗市○○○路十四號高義電話公
      司，是誰同去？）跟張智揚去。（方式如何？）我開車，他下車，等他回來手
      上拿行動電話，我才知道他去搶行動電話。」等語，有上開筆錄附卷可證；經
      核與另案被告張昱棋於八十七年度訴字第四四○號案八十七年十月三十日審理
      時所供：「八十七年五月二日晚上八時四十分有去頭份鎮○○○路十四號搶行
      動電話二支」、「我與庚○○去的，我進去，他在車上等」情節相符。又被告
      另於原審辯稱：「八十七年五月二日二十時四十分許我沒有與張昱棋二人去頭
      份鎮‧‧‧」云云（原審卷第七十三頁），然核與被告上開所供及於本院陳稱
      ：「八十七年五月二日有與張、劉二人出去‧‧‧」等語（本院卷第六十六頁
      ）不符，被告於八十七年四月二十七日搭載楊富勇、張昱棋搶奪之後隨即搭乘
      被告所駕駛車輛加速逃逸時，已知另案被告楊富勇張昱棋所為為搶奪行動電話
      犯罪作案模式，已如前所述，則被告辯稱當日未前往犯罪地點或無犯意聯絡等
      語，顯屬圖卸之詞，尚難憑採。參酌另案被告楊富勇、張昱棋在八十七年四月
      二十七日搶奪行動電話之模式，為一習慣性之搶奪方法，既為被告庚○○所明
      知，則八十七年五月二日再次駕駛自小客車搭載張昱棋前往苗栗縣頭份鎮○○
      里○○○路十四號高益通信電話公司搶奪行動電話二支之行為，除被告庚○○
      上開於八十七年七月十二日頭份分局均承認八十七年五月二日、八十七年五月
      十一日、八十七年六月六日、八十七年六月十五日之搶案擔任開車把風工作外
      ，亦為被害人己○○指述：「於八十七年五月二日二十時四十分左右，在我經
      營電信公司，有一名歹徒前來表示購買行動電話，我拿出二支易利信六二八及
      三八八型行動電話供其選擇，結果歹徒突然就把二支行動電話搶走往店外跑，
      搭上在外接應深色自小客車往斗煥坪方向逃逸。」（見偵查卷八十七年度偵字
      第三三五○號第十五頁）情節明確，其辯稱不知張昱棋前往搶奪行動電話殊不
      可採。再查被告雖辯稱：八十七年五月二日在家中陪太太看電視等語，然查被
      告庚○○之妻林季香已於原審證稱：「庚○○每日七時出門工作，如沒有加班
      六時回家吃晚餐，薪資約四萬多元，不認識張智揚（即張昱棋）知悉被告八十
      七年五月二日在家，因母親節前後，那一段時間皆在家，但不知確實日子」等
      情（原審卷第九十九頁正、反面），除無法確實指出八十七年五月二日被告庚
      ○○確實在家，及如在家之確實時段外，參酌其為被告之妻作證偏袒之言，在
      所難免，再加上被告庚○○八十七、八十六年綜合所得稅結算申報書附卷所載
      ，所得總額為三十九萬一千元、三十六萬六千元，除以其僱主邱仁炫在原審八
      十九年五月八日審理中證稱被告每日薪資二千元，則被告實際工作天數為一百
      九十五點五天、一百八十三天，如證人林季香所言薪資四萬多元，除以每日薪
      資二千元，被告每月僅工作二十日左右，尚不包括應扣除加班費用，更與邱仁
      炫同日審理中所證稱幾乎天天有工作、薪資每日五萬元大有出入：此外證人林
      季香陳稱被告庚○○每月薪資固定、固定假日或國定假日休假等，與證人即被
      告庚○○之僱主邱仁炫證稱：休假無固定，沒有打卡沒有簽到，只有庭呈日曆
      簿上所記載之符號供己閱覽核算工資等情節不符，而上開二位證人除未出現在
      偵查中證明被告庚○○確實八十七年五月二日晚上八時確實在家外，在原審審
      理中，有如上所述無法明確證明上開時日被告庚○○在家確實之時段外，證詞
      尚明顯偏頗，是被告此部分之辯詞，應屬臨訟推卸之詞，難認為真。
    (四)八十七年五月十一日部分：
      被告於偵查中辯稱：「五月十一日下午一點三十分在邱仁炫處做工。」（見八
      十七年度偵字第四九二八號第三十一頁）、「在哪裡工作忘了，與老闆邱仁炫
      一起工作」（同上卷第三十四頁）等語，於原審中供稱當日在工作可證明不在
      場等語，否認參與本次犯行（原審卷第七十三頁反面），又於原審最後審理時
      陳稱：沒有注意在八七年五月十一日十三時三十分公館鄉五谷村仟賀通信電話
      公司張智揚、劉宏良如何入內佯稱購買行動電話，他叫我開車回去快點等情（
      原審卷第一三九頁），對於是否前往搶奪現場前後陳述矛盾，令人生疑。再查
      於台灣新竹地方法院八十七年度訴字第四四０號八十八年一月廿二日審理時，
      另案被告劉宏良稱「沒有參與八十七年五月十一日下午一時三十分在苗栗縣公
      館鄉賀仟電話公司搶行動電話」。被告復於台灣新竹地方法院檢察署檢察官八
      十七年偵字第四四七四號八十七年七月二十九日訊問時供稱：「（八十七年五
      月十一日與張智揚、劉宏良到苗栗縣公館鄉五谷村八鄰二一○號賀仟電信搶行
      動電話？）劉宏良我不認識，怎可能與他們一起去搶？」等語。然如前所述，
      被告庚○○在原審最後審理中卻又陳稱「五月十一日有載他們去，其他三次沒
      去」等語，而另案被告張昱棋於原審審理中卻證稱：四次均請被告庚○○開車
      前往或陳稱八十七年五月十一日沒有去，其他均有去等語（原審八十九年七月
      三日審判筆錄），或一下陳述在原審審理中所述為真，經詰問後又改稱在警局
      所述較真等情節，再參酌被告庚○○之僱主即證人邱仁炫證稱八十七年五月十
      一日沒有工作等語（原審卷第九十七頁反面），承前所述，被告庚○○在八十
      七年四月二十七日已明知張昱棋搶奪之習慣模式，既然八十七年五月十一日再
      搭載另案被告張昱棋、劉宏良一同前往，則其辯稱不知張昱棋、劉宏良前往搶
      奪，與經驗法則不符，再加上被告於八十七年七月十二日於頭份警察分局訊問
      時均承認八七年五月二日、八七年五月十一日、八七年六月六日、八七年六月
      十五日之搶案擔任開車把風工作，均有上開筆錄在卷可資為證，是被告上開所
      辯，顯無足採。
    (五)八十七年六月六日晚上九時三十分部分：
      被告對此部份犯行於偵查中辯稱：「我在家中。」（見八十七年度偵字第四九
      二八號第三十一頁背面、第三十四頁），於原審辯稱：「（法官問：八十七年
      六月六日廿一時三十分在苗栗縣頭份鎮○○里○○路四十號麗之美照相館，張
      智揚如何入內行搶？）沒有去。」等語（原審卷第一三九頁）。經查被告於八
      十七年七月十二日頭份警察分局訊問時均承認八七年五月二日、八七年五月十
      一日、八七年六月六日、八七年六月十五日之搶案擔任開車把風工作，乃於台
      灣新竹法院八十七年度訴字第四四０號案八十八年二月二十六日審理時卻陳稱
      ：「（在苗栗縣尖山里尖豐路四十號麗之美照相館是誰同去？）我們沒有目標
      ，只是他要我停車我就停車，我在車上等，在第二次以後，我有跟他說不要再
      做這種事情，只是他再約我時，我不知他是去搶。」等情，與偵查及本院審理
      中陳述不一且矛盾。按被告於八十七年四月二十七日、五月二日、五月十一日
      已經搭載楊富勇、張昱棋或張昱棋、劉宏良數次搶奪行動電話，其經歷上開多
      次搶奪模式，仍辯稱不知情，顯難令人採信。且被告所犯本次犯行業據證人即
      另案被告張昱棋於上開八十七年度訴字第四四○號案中供陳甚明（上開卷八十
      七年十月三十日筆錄），復經被害人乙○○於警訊中指述綦詳（八十七年度偵
      字第三三五○號卷第二十一頁），加上被告已經在警局及台灣新竹地方法院之
      自白證詞，參酌被告前後之矛盾陳述，認被告所辯與事實不符，被告此部分犯
      行亦屬明確。
    (六)八十七年六月十五日下午三點部分：
      被告對此部份之犯行於偵查中辯稱：「在我老闆處工作。」（見八十七年度偵
      字第四九二八號第三十一頁背面）、「人在哪兒不確定，我作水泥工，除了下
      雨天以外，大部分時間在工作，至於那天有工作，那天沒工作，要問老闆才知
      道。」（同卷第三十四頁），而被告在台灣新竹地方法院審理中稱：「（在金
      松電子專賣店與誰同去？）張智揚一起去，方式同前，沒有目標。」（見台灣
      新竹地方法院八十七年度訴字第四四○號八十八年二月二十六日筆錄）；被告
      於原審八十九年七月三日審理中復辯稱：「（法官問：八十七年六月十五日十
      五時張智揚如何在頭份鎮○○路二一四之一號金松發電子專賣店搶電子語言翻
      譯機？）沒有去。」，前後所述不一且矛盾。然上開案件，被告於八十七年七
      月十二日頭份警察分局訊問時均承認八七年五月二日、八七年五月十一日、八
      七年六月六日、八七年六月十五日之搶案擔任開車把風工作，並有證人即同案
      被告張昱棋於上開新竹地方法院證詞：「每次我們約他出去搶行動電話，出門
      時他應該知道，我們到達目標時，有叫他車停在店門口，叫他不要熄火」等情
      節，及於原審審理中為相同陳述，復據被害人戊○○於偵查中指述甚詳（八十
      七年度偵字第三三五○號卷第二十四頁），是其所辯難以採信，被告此部分犯
      行亦無疑問。
二、核被告庚○○所為，關於事實欄一之(二)(四)(五)部分係犯刑法第三百二十五條第一項
    之搶奪罪，關於事實欄一之(一)(三)部分，係犯同法第三百二十六條第一項之結夥三
    人以上搶奪罪。被告庚○○先後多次犯行，時間緊接，觸犯基本構成要件相同之
    罪名，顯係基於概括之犯意反覆為之，為連續犯，應擇其中情節較重之事實欄一
    之(一)之結夥三人以上搶奪行為論以一罪，並依法加重其刑。被告庚○○與張昱棋
    或與張昱棋、劉宏良、楊富男間分別就如事實欄所示之各次搶奪犯行，有犯意聯
    絡及行為分擔，為共同正犯。又庚○○前因違反麻醉藥品管理條例案件，經台灣
    新竹地方法院判處有期徒刑五月確定，又因違反槍砲彈藥刀械管制條例案件，經
    法院判處拘役二十天，均於八十三年八月十九日執行完畢；復因違反麻醉藥品管
    理條例案件，經台灣新竹地方法院判處有期徒刑六月確定，八十五年二月二十七
    日執行完畢，此有台灣高等法院檢察署刑案紀錄簡覆表在卷可按，其受有期徒刑
    執行完畢，未逾五年再犯本件最重本行為有期徒刑以上之罪，為累犯，應依刑法
    第四十七條規定遞加重其刑。原審予被告論罪科刑，固非無見，然原判決就被告
    上開如事實欄(一)所示犯行於理由中認被告與張昱棋、楊富男間有犯意聯絡及行為
    分擔，惟對此部份於事實欄中漏未論列並未予論科，顯有未洽。是被告上訴意旨
    否認犯罪雖無足取，然原判決既有上述可議，即應由本院就原判決撤銷改判。爰
    審酌被告犯罪動機、目的均在工作休假期間與損友一起出外，均擔任自小客車駕
    駛搭載共犯前往搶奪行動電話之手段，已嚴重危害社會治安，暨搶奪之次數、所
    生危害、犯後態度等一切情狀，量處如主文第二項所示之刑示懲。
三、末查，被告庚○○並未如另案被告楊富男自八十七年四月一日上午八時許至同年
    六月二十三日十四時三十分許止，區區二月餘期間內，竟連續為十三次搶奪犯行
    ，計約搶得行動電話三十五支；亦未如另案被告張昱棋自八十七年四月二十七日
    二十時四十分許至同年六月十五日十五時許止，短短一月餘之時間內，連續為七
    次搶奪犯行，計約搶得行動電話十七支、照相機一部、語言翻譯機二部等，可證
    被告尚無另案楊富勇、張昱棋之有犯搶奪罪習慣之惡習，況且被告庚○○有正常
    之家庭生活，有其妻林季香陳述在卷可查；有正當之職業，復有僱主邱仁炫之證
    詞及八十六年、八十七年綜合所得稅申報書在卷可憑，不宜如共犯宣告強制工作
    ，併此敘明。
據上論結，應依刑事訴訟法第三百六十九條第一項前段、第三百六十四條、第二百九
十九條第一項前段、刑法第二十八條、第五十六條、第三百二十六條第一項、第四十
七條，判決如主文。
本案經檢察官甲○○到庭執行職務。
中      華      民      國    八十九  年    十二      月    二十七      日
                                  臺灣高等法院臺中分院刑事第二庭
                                 審判長法  官  羅  禮  政
                                              法  官  蔡  聰  明
                                              法  官  陳  欣  安
右正本證明與原本無異。
如不服本判決應於收受送達後十日內向本院提出上訴書狀，其未述上訴之理由者並
得於提起上訴後十日內向本院補提理由書（均須按他造當事人之人數附繕本）。
                                              書記官  陳  秀  真
中      華      民      國     八十九     年     十二     月   二十九   日
附表一：
摩托羅拉掌中星鑽二支、雙頻機一支、法國幻象-735型、易利信PF-768型、諾基亞61
10型行動電話，共六支。
附表二：
易利信628型、388型行動電話二支。
附表三：
摩托羅拉780型、掌中星鑽、北方922型、易利信 388 型行動電話四支。
附表四：
尼康牌F70型單眼照相機一台
附表五：
快譯通9600型、無敵67型語言翻譯機二台
                                                                          Ｄ


司法院資訊處製作；財團法人民間司法改革基金會備份。
